臺灣板橋地方法院交通事件裁定　　　　99年度交聲字第2743號
原處分機關　交通部公路總局臺北區監理所板橋監理站
異　議　人
即受處分人　徐榮鴻
上列異議人即受處分人因違反道路交通管理處罰條例案件，對於
交通部公路總局臺北區監理所板橋監理站中華民國99年8 月31日
以板監裁字第裁41-C00000000號所為之處分（原舉發案號：新北
市政府警察局北縣警交大字第C00000000 號），聲明異議，本院
裁定如下：
    主  文
異議駁回。
    理  由
一、原處分意旨略以：異議人即受處分人徐榮鴻於民國99年5 月
    21日上午9 時許，騎乘車號FVD-812 號普通重型機車，行經
    新北市○○區○○路與新五路之有燈光號誌管制之交岔路口
    時，闖越紅燈違規，因此撞擊自對向車道於該路口左轉、由
    陳政佑騎乘之537-GDB 號普通重型機車，異議人與陳政佑均
    受有傷害（異議人違規肇事致人受傷部分，未據舉發），經
    新北市政府警察局交通隊到場處理後，逕行舉發，遂依道路
    交通管理處罰條例第53條第1 項、第63條第1 項第3 款之規
    定，裁處罰鍰新臺幣（下同）1 千8 百元，並記違規點數3
    點。
二、本件異議人則以：舉發員警僅憑現場目擊證人（第三當事人
    ）李慶岳之陳述，即草率判定伊闖紅燈，而陳政佑亦有未依
    二段式左轉之違規，又伊於事故發生時當場昏迷，李慶岳與
    陳政佑有無串供之嫌亦無從查明，且本件並無路口監視畫面
    佐證，伊並無闖紅燈違規，竟遭警舉發，為此聲明異議云云
    。
三、按圓形紅燈表示禁止通行，不得超越停止線或進入路口，道
    路交通標誌邊線號誌設置規則第206 條第5 款第1 目定有明
    文。次按汽車（包含機器腳踏車）駕駛人，行經有燈光號誌
    管制之交岔路口闖紅燈者，處1 千8 百元以上5 千4 百元以
    下罰鍰，並記違規點數3 點，道路交通管理處罰條例第53條
    第1項、第63條第1項第3款亦有明定。
四、經查：
(一)、異議人於上揭時、地，有騎乘車號FVD-812 號重型機車闖紅
    燈之違規行為，業據證人即當時在案發路口停等紅燈之駕駛
    人李慶岳於本院99年10月21日訊問時，到庭具結證稱：「（
    問：當時你為何在場？）因為我從中興路下貨出來，到新五
    路十字路口等候紅燈，…異議人是從新五路要往八里的方向
    ，那時候是紅燈，他撞上當時要左轉的機車，異議人人摔倒
    在路中間，車子撞到我的拖車車頭，之後就等警察來處理。
    」、「（問：你於路口的位置可否看到異議人行車方向的號
    誌？）我可以看到對向的號誌燈，但是異議人所處路口位置
    的號誌燈我看不到。」、「（問：如果你看不到異議人所處
    位置的號誌燈，如何判斷異議人行駛方向的號誌燈為紅燈？
    ）我是根據我從中興路出來的時候是在等紅燈，我左右兩邊
    的交岔路口是綠燈，雙方的車子都走完後就變成兩側的左轉
    燈亮，直行的號誌就變成紅燈不能直行，所以我認為異議人
    闖紅燈。」等語明確，證人李慶岳上開就路口號誌時相變換
    部分之證述，並與本件舉發員警陳文生於99年9 月27日到庭
    提出新北市政府警察局交通事故案件卷宗資料之案發路口號
    誌燈時相變換情形相符（見本院卷第37頁）；另據證人陳政
    佑於99年10月21日到庭具結證稱：「…我是由新五路左轉中
    興路的方向行駛，異議人說我那時候是紅燈，但我有在路口
    等待左轉的號誌燈，左轉的號誌燈亮時我才行駛，直行是紅
    燈沒錯，那時候左轉綠燈，我往前行駛，結果異議人的機車
    就從右側撞過來，我抬頭看一下他那邊的號誌燈是紅燈…。
    」、「（問：你是否有親眼看見異議人確實是闖紅燈？）是
    ，我確實有看到異議人那邊的號誌燈是紅燈，我要閃的時候
    已經來不及。」等語綦詳，證人陳政佑係與異議人徐榮鴻發
    生擦撞事故之當事人，然依其所述，無異坦承自己有闖紅燈
    違規之對己不利情形，猶為如上證述，且其證詞與證人李慶
    岳之陳述相互吻合，亦與現場號誌變換情節相符；本案經異
    議人申請新北市政府車輛行車事故鑑定委員會鑑定結果，亦
    同此結論，有新北市車輛行車事故鑑定委員會99年11月4 日
    北縣鑑字第0995181093號函在卷可參。此外，復有道路交通
    事故現場圖2 紙、道路交通事故調查報告表2 紙、現場暨車
    損照片10張、新北市政府警察局蘆洲局交通事故訪談紀錄表
    3 紙（見本院卷第23頁、第28頁至32頁、第35頁、第36頁、
    第38頁至第41頁），在卷可稽，足認異議人確有於圓形紅燈
    與左轉箭頭綠燈亮起時直行通過路口之闖紅燈違規，堪予認
    定。
(二)、再者，交通違規案件之舉發，並非均須以科學儀器取得證據
    資料為必要，如汽車駕駛人闖紅燈、未依規定逕行左轉、不
    服稽查而逃逸等違規行為，多屬瞬間即逝，客觀上實無法期
    待於違規同時即以科學儀器採證，依道路交通管理處罰條例
    第7 條、第7 條之2 規定所揭櫫之意旨，即可知悉為達成維
    持交通秩序之目的，此類案件不以當場拍照取證或事後調取
    路口監視錄影資料為絕對必要。證人李慶岳、陳政佑二人既
    親眼目睹異議人車輛之違規，自得為交通案件之證人，其證
    詞復經具結程序之擔保，且二人既互不相識，各證人與異議
    人間亦均無仇恨怨隙，當無胡亂指摘反自陷偽證罪責之理，
    且渠等之證詞確實信而有徵，並無瑕疵可指，堪予採信乙節
    ，均經本院審認如上，異議人復未就證人之證詞有何不可採
    信之情形提供證據以資審查，則其徒以伊於事發當時即已昏
    迷，空言臆測證人二人就證人陳政佑及異議人同時闖紅燈違
    規之事實有串供之嫌，既有違常情，亦與事實不符。又異議
    人辯稱：本件並無路口監視畫面佐證，舉發員警僅憑證人李
    慶岳之陳述，即認定伊闖紅燈云云，洵屬對於交通事件舉證
    責任之誤認，亦非可採。至於證人陳政佑是否同有闖紅燈違
    規，核與異議人本件違規無涉，亦非得據以解免其闖越紅燈
    之違規責任，實甚明確，附此敘明。
五、綜上所述，異議人於前揭時、地，確有騎乘機車行經有燈光
    號誌管制之交岔路口闖紅燈之違規，堪予認定。從而原處分
    機關援引首揭規定，對異議人裁處罰鍰1 千8 百元，並記違
    規點數3 點，於法並無違誤，應予維持。本件異議人之異議
    無理由，應予駁回。
據上論斷，應依道路交通管理處罰條例第87條第2 項，道路交通
事件處理辦法第18條，裁定如主文。
中    華    民    國   100    年    1     月    14    日
                  交通法庭法  官  陳伯厚
上列正本證明與原本無異。
如不服本裁定，應於裁定送達後五日內敘明抗告理由，向本院提
出抗告狀。
                          書記官  高建華
中    華    民    國   100    年    1     月    14    日